

Contacto

- +51 915173767
- ✓ kelvin18_6@hotmail.com
- in www.linkedin.com/in/kelvinhuancadesigner/
- ♥ Lima, Perú

Idiomas

Español

Inglés

Diseño Grafico

Adobe Illustrator Adobe Photoshop Adobe Indesign

Herramientas UI/UX

Figma

Sketch

Marvel App

INVISION

Maze

Frontend

HTML 5

CSS/SASS

Tailwind

JAVASCRIPT

React JS (Hooks)

WORDPRESS

Colaborativos

Miro

Mural

Jira y atlassian

Zeplin

Skills

Metodologías ágiles Investigación de usuarios

Branding

Design system

Design Thinking / Scrum

KELVIN HUANCA ARCOS

DISEÑADOR GRÁFICO | UX/UI & FRONTEND.

Diseñador gráfico multidisciplinario con especialización en UX/UI, branding, y diseño web. Experto en la creación de identidades visuales, piezas gráficas para redes sociales y artes preparados para imprenta. Manejo avanzado de herramientas como Adobe Creative Suite, Figma, HTML5, CSS3, y JavaScript, adaptándome a entornos dinámicos con metodologías ágiles (Scrum, Kanban) y estrategias de design thinking. Apasionado por optimizar experiencias digitales, desarrollo frontend y estrategias visuales impactantes.

EXPERIENCIA

INTERBANK

UX / UI Designer

(Setiembre 2022 - Octubre 2023) Lima, Perú

- Diseño de mockups, wireframes y prototipos interactivos utilizando Figma, Sketch e InVision, asegurando accesibilidad, funcionalidad y cumplimiento de principios heurísticos.
- Gestión y mantenimiento del Design System para plataformas iOS/Android en app y desktop.
- Realización de investigaciones de usuarios (User Research):
 - Métodos como benchmarking, card sorting, creación de user personas, entrevistas, y uso de herramientas como Maze para preguntas cualitativas y cuantitativas.
- Exposición del análisis(Bajada de MAZE) y propuestas respaldadas al equipo para toma de desiciones en mejoras de los diseños y optimización de flujos en la banca digital.

Logro destacado: Rediseño del login 2.0 para la Banca por Internet / Empresas, con mejoras significativas basadas en exhaustivos testeos y research.

https://empresas.interbank.pe/login

SGS

Diseñador digital & WEB

(Marzo 2022 - Setiembre 2022) Lima, Perú

- Desarrollo de Branding y manuales de marca para las empresas clientes.
- Diseño de wireframes de baja y alta fidelidad, mockups, y prototipos interactivos utilizando Figma y Sketch.
- Diseño de post para redes sociales y visuales. Además de publicidad en las webs.
- Construcción de Design Systems y gestionamiento de los mismos.
- Desarrollo frontend responsivas con: HTML5, CSS3, JavaScript, JQuery y React JS.

Logro destacado: App "SGS Workforce". En este proyecto me felicitaron tanto usuarios como stakeholders por dar una buena experiencia a la app a pesar de dificultades y tiempo.

https://play.google.com/store/apps/details?id=com.sgsapp&hl=es_PE

Farmacias Peruanas S.A.

Diseñador gráfico y web (Proyecto 3 meses)

(Setiembre 2021 - Noviembre 2021) Lima, Perú

- Desarrollo de sistemas de branding y logotipos.
- Creación de guías de estilo y manuales de marca.
- Diseño de campañas digitales consistentes en diferentes plataformas.
- Diseño y desarrollo de prototipos interactivos con herramientas como Figma y Sketch.
- Diseño y desarrollo de Landing Page, utilizando HTML5, CSS, JavaScript y optimización SEO en la semántica web, metas y etiquetas.

El Pregón Digital

Diseñador gráfico, UX / UI y FRONT END

(Setiembre 2019 - Noviembre 2021) Lima, Perú

- Diseño de prototipos interactivos en Figma para aplicaciones móviles y web.
- Desarrollo de sitios web responsivos utilizando HTML5, CSS3, y JavaScript.
- Creación de branding corporativo, logotipos, y piezas para redes sociales y marketing digital.
- Gestión de proyectos de impresión en gran volumen: cotización, supervisión y entrega final.
- Coordinación con equipos de marketing para campañas integrales en redes sociales y mailing.

Grupo Millenium

Diseñador gráfico

(Marzo 2015 - Octubre 2019) Lima, Perú

- Diseño de libros educativos para editoriales y proyectos nacionales.
- Preparación y envío de artes finales para imprenta en formato CMYK.
- Desarrollo de material promocional para eventos (afiches, flyers, revistas, trípticos).
- Implementación de sistemas visuales para catálogos y folletos corporativos.

EDUCACIÓN

IDC (Instituto de Diseño y Comunicación) **Diseño Publicitario**

Abril 2006 - Diciembre 2010 | Lima, Perú

ICPNA English

Febrero 2019 - Diciembre 2020 | Lima, Perú